臺灣彰化地方法院刑事判決　　　　　　　　　　　　　九十一年度訴緝字第三一號
　　公　訴　人　臺灣彰化地方法院檢察署檢察官
　　被　　　告　丙○○
右列被告因偽造文書等案件，經檢察官提起公訴（九十年度偵字第一五一五號），本
院判決如左：
    主  文
丙○○連續意圖為自己不法之所有，而侵占對於業務上所持有之物，處有期徒刑壹年
。如附表所示偽造之署押，均沒收。
    事  實
一、丙○○任職於以經營菸酒、飲料買賣、位在彰化縣彰化市○○路○段四十三巷二
    十號二樓之甲○○○股份有限公司（下稱佳聯公司），擔任業務員，負責送貨及
    向客戶收取貨款後繳回佳聯公司之職務，竟基於意圖為自己不法所有之概括犯意
    ，於民國八十九年三月至同年十一月任職期間，在彰化縣境內，明知其代佳聯公
    司向如附表各客戶所收之貨款，業經各客戶支付現款，竟仍於其所開立之「送貨
    簽收單」上，連續偽造如附表所示之客戶簽名，以表示該客戶已收受該批貨物但
    尚未交付貨款之證明，並將該偽造客戶簽名之送貨簽收單，呈報佳聯公司而行使
    之，以此方法將前揭所收貨款合計新台幣（下同）十六萬一千五百十一元（起訴
    書誤載為十五萬九千五百十一元），連續於附表所示之犯罪時間，以變易持有為
    所有之意思予以侵占入己，足以生損害於佳聯公司及如附表所示之客戶；其間，
    又基於同一意圖為自己不法所有之概括犯意，於八十九年十月間，將因業務關係
    而持有之佳聯公司所有之冰箱一台，移置於嘉義縣太保市○○路○段三十四號之
    四處，以變易持有為所有之意思予以侵占入己。
二、案經佳聯公司訴由臺灣彰化地方法院檢察署檢察官偵查起訴。
    理  由
一、右揭事實，業據被告丙○○於本院審理時坦承不諱，核與告訴人佳聯公司及其代
    表人乙○○於偵查中及本院審理時迭次指訴之情節相符，復有偽造客戶簽名之送
    貨簽收單二十四張，以及八十九年四月十八日送貨退回簽收單一張附卷可資佐證
    ，被告犯行明確，堪予認定，應予依法論科。
二、核被告所為，係犯刑法第三百三十六條第二項之業務侵占罪及同法第二百十六條
    、第二百十條之行使偽造私文書罪。公訴人雖僅就被告業務侵占及偽造文書之犯
    行提起公訴，未論及被告其餘行使偽造文書之犯行，然檢察官就犯罪事實一部起
    訴者，其效力及於全部，本件上開行使偽造文書犯行與公訴人起訴書所載經論罪
    部分之犯罪事實具有裁判上一罪關係，應為起訴效力所及，本院自應併予審究。
    被告偽造署押之行為，係偽造私文書行為之階段行為，不另論罪。另偽造後復持
    以行使，偽造之低度行為應為行使之高度行為所吸收，只論以行使偽造私文書罪
    。又被告所為各多次業務侵占或行使偽造私文書行為，各自時間緊接，手法相似
    ，犯罪構成要件相同，顯係出於概括之犯意為之，應各依連續犯之規定，以一罪
    論，並各自加重其刑。又被告所犯前開二罪間，有方法與結果之牽連關係，應依
    刑法第五十五條之規定，從一重之連續業務侵占罪處斷。爰審酌被告犯罪之動機
    、目的、方法、手段、品行、所得利益、所生危害，尚未賠償告訴人之損失，犯
    後坦承犯行，態度尚佳等一切情狀，量處如主文所示之刑，以示懲儆。如附表所
    示之署押，係屬偽造之署押，均應依刑法第二百十九條之規定，宣告沒收。
據上論斷，應依刑事訴訟法第二百九十九條第一項前段、刑法第五十六條、第三百三
十六條第二項、第二百十六條、第二百十條、第五十五條、第二百十九條，罰金罰鍰
提高標準條例第一條前段，判決如主文。
本案經檢察官黃鼎鈞到庭執行職務。
中      華      民      國      九十一      年      十    月  二十八    日
                                臺灣彰化地方法院刑事第三庭
                                    法      官  李  進  清
右正本證明與原本無異。
如不服本判決，應於判決送達後十日內向本院提出上訴狀( 須附繕本 )。
告訴人或被害人對於判決如有不服具備理由請求檢察官上訴者，其上訴期間之計算係
以檢察官收受判決正本之日期為準。
                                    法院書記官  張  木  松
中      華      民      國      九十一      年      十    月  二十九    日
刑法第三百三十六條
對於公務上或因公益所持有之物，犯前條第一項之罪者，處一年以上七年以下有期徒
刑，得併科五千元以下罰金。
對於業務上所持有之物，犯前條第一項之罪者，處六月以上五年以下有期徒刑，得併
科三千元以下罰金。
前二項之未遂犯罰之。
刑法第二百十六條
行使第二百十條至第二百十五條之文書者，依偽造、變造文書或登載不實事項或使登
載不實事項之規定處斷。
刑法第二百十條
偽造、變造私文書，足以生損害於公眾或他人者，處五年以下有期徒刑。
刑法第二百十九條
偽造之印章、印文或署押，不問屬於犯人與否，沒收之。
附表：
編號        時間             客戶名稱     侵占金額（元）   偽造之簽名署押
一     八十九年十一月五日      泰昌       二四七七五           「泰昌」
二     八十九年十一月十四日    泰昌         二三八○           「泰昌」
三     八十九年十一月二十三日  泰昌       一六○六四           「泰昌」
四     八十九年八月十八日      德興           三○○           「德興」
五     八十九年九月三日        德興       一四三四六           「林」
六     八十九年九月二十六日    開喜         六五○○           「林」
七     八十九年十一月十四日    開喜       二○二六○           「吳」
八     八十九年十一月十五日    開喜         四八三三           「曹雅琳」
九     八十九年九月三十日      盟豐         三四五○           「李」
十     八十九年十一月二十八日  金利興       一九二○           「洪志清」
十一   八十九年十一月二十九日  金利興       四六二三  「梁雪鳳」
十二   八十九年六月二十六日    章成         四九五○           「沈志遠」
十三   八十九年九月三十日      長發         六三○○           「能」
十四   八十九年十一月十六日    荳荳         二七九○           「羅嘉良」
十五   八十九年十一月二十九日  泉發           九○○           「火壽」
十六   八十九年三月二十六日    金利         九二四○           「林」
十七   八十九年四月十八日      金利         九八一七           「林」
                                      （原二二四九二，退貨一二六七五）
十八   八十九年四月二十四日    金利         二一六○           「阿和」
十九   八十九年五月二十九日    金陵         三四五○           「洪碧珠」
二十   八十九年十月十二日      永昌         六○○○           「永昌」
二一   八十九年十月十八日      阿珠小吃       四二五           「劉」
二二   八十九年十月二十一日    捷客         四六七六           「陳」
二三   八十九年十月三十日      也好         六七九二           「洪」
二四   八十九年十一月二十九日  也好         四五六○           「曾一倩」
如不服本判決，應於送達後十日內向本院提出上訴狀。
